【裁判字號】    97,毒抗,336
【裁判日期】    970725
【裁判案由】    毒品危害防制條例
【裁判全文】
臺灣高等法院刑事裁定                 97年度毒抗字第336號
抗  告  人
即  被  告  甲○○
選任辯護人  姚本仁律師
上列抗告人因毒品危害防制條例案件，不服台灣板橋地方法院97
年度毒聲字第1259號，民國97年6月6日裁定（聲請案號：臺灣板
橋地方法院檢察署97年度聲觀字第924號），提起抗告，本院裁
定如下：
    主  文
抗告駁回。
    理  由
一、原裁定略以：本件抗告人即被告甲○○前因施用毒品經台灣
    高雄地方法院以91年度毒聲字第4017號裁定施以觀察勒戒，
    業於民國91年11月20日執行完畢。嗣被告於前案觀察勒戒執
    行完畢釋放之5年後即97年5月2日上午某時，在台北縣板橋
    市○○路○段10號20樓之2住處，以玻璃球燒烤方式施用安非
    他命等情，業據被告坦承不諱，並有扣案之安非他命2包、
    吸食器2組、電子磅秤1個、分裝袋4包及本院被告前案紀錄
    表為憑，而被告為警採集之尿液經台灣檢驗科技股份有限公
    司以酵素免疫分析法初步檢驗、氣相層析質譜儀法進行複驗
    結果，亦呈安非他命類陽性反應，有該公司出具之濫用藥物
    尿液檢驗報告可參，堪認被告有施用毒品犯行。爰准檢察官
    之所請，依毒品危害防制條例第20條第1項及觀察勒戒處分
    執行條例第3條第1項規定，裁定將被告送勒戒處所觀察、勒
    戒等語。
二、抗告意旨則謂：被告固於警詢、偵查時坦承於97年5月3日為
    警查獲前之8、9個月起即開始施用安非他命，惟被告早於94
    年間因腸沾黏痼疾問題而施用安非他命，足見被告應係於前
    案觀察勒戒執行完畢之5年內再犯施用毒品罪，為免被告於
    此次觀察勒戒完畢後，將來又遭刑事起訴，懇請將原裁定撤
    銷云云。
三、經查：被告於上揭時、地施用安非他命一節，除被告坦言不
    諱外，復有台灣檢驗科技股份有限公司出具之濫用藥物尿液
    檢驗報告可參等情，業據原裁定論述綦詳。被告雖於抗告狀
    內陳稱其係從94年間起即開始施用安非他命，是其施用安非
    他命之犯行，係在前案觀察勒戒執行完畢之5年內再犯，應
    予以起訴而非施以觀察、勒戒云云。然觀諸本院被告前案紀
    錄表，被告於前案觀察勒戒執行完畢之5年內，並無任何施
    用毒品犯行之紀錄，被告雖於本次抗告狀內自白於94年間起
    即施用安非他命，然除被告之自白外，並無其他補強證據足
    資認定被告確於94年間即有施用安非他命之犯行，自難以被
    告上開唯一供述，遽認其本件「再犯」施用毒品罪係始於94
    年間，而與其前次觀察勒戒執行完畢之日即91年11月20日相
    距不及5年。被告上開所陳，尚乏佐證，不足採信。綜上，
    原裁定將被告送勒戒處所觀察、勒戒，核屬有據，本件抗告
    為無理由，應予駁回。至於被告請求停止原裁定之執行一節
    ，因本件抗告無理由，自無停止原裁定執行之必要，併此指
    明。
據上論斷，應依刑事訴訟法第412條，裁定如主文。
中    華    民    國    97    年    7     月    25    日
                  刑事第二庭審判長法  官  呂丹玉
                                  法  官  李麗玲
                                  法  官  林恆吉
以上正本證明與原本無異。
不得再抗告。
                                  書記官  陳盈璇
中    華    民    國    97    年    7     月    25    日


司法院資訊處製作；財團法人民間司法改革基金會備份。
